Inventaris van de archieven van de consulaten Jeruzalem en Tel Aviv en het gezantschap in Israël (Jeruzalem), 1940-1964
Nationaal Archief, Den Haag
- Tel Aviv, Consulaat, 1946-1954, 2.
  - Correspondentie, 1.
    - Correspondentie met het consulaat-generaal/ gezantschap te Jeruzalem, 1.1.
      - Inhoudsopgave van de correspondentie, 1946-1954; 97-98; 2 omslagen
        - 1946-1951, 97
        - 1952-1954, 98
      - Organisme (code 1), 1.1.1.
        - Stukken betreffende de consul, het consulaat, de gezant, het ressort, het personeel en de organisatie van de diplomatieke dienst, 1940-1954; 99; 1 omslag
      - Protocol (code 2), 1.1.2.
        - Stukken betreffende het Koninklijk Huis, het verlenen van decoraties en oorkonden, de erkenning van het Poolse consulaat te Tel Aviv en andere protocolaire activiteiten, 1942-1954; 100; 1 omslag
      - Juridische aangelegenheden (code 3), 1.1.3.
        - Stukken betreffende de registratie van Nederlanders in het ressort van het consulaat Tel Aviv, 1941-1954; 101; 1 omslag
        - Stukken betreffende verzoeken om verlof vanwege het in vreemde krijgs- of staatsdienst treden, betreffende verklaringen tot behoud van de Nederlandse nationaliteit en betreffende vaststelling van nationaliteit, 1941-1954; 102; 1 pak
        - Stukken betreffende de Burgelijke Stand, alsmede voogdijtoekenning en nakomen van alimentatieverplichtingen, 1942-1954; 103; 1 omslag
        - Stukken betreffende terugvordering van bezittingen en indienen van schadeclaims i.v.m. WO II, 1944-1954; 104; 1 omslag
      - Openbare orde en volksgezondheid (code 4), 1.1.4.
        - Stukken betreffende het geven van instructies m.b.t. en het geven van paspoorten, visa, identiteitspapieren, alsmede immigratie en toelating, 1942-1954; 105; 1 omslag
        - Stukken betreffende het verschaffen van inlichtingen over personen, 1942-1953; 106
        - Stukken betreffende het berichten van gevallen van pest en pokken en verschaffen van melk aan kinderen, 1944-1951; 107; 1 omslag
      - Waterstaat, verkeer, vervoer en verbindingen (code 5), 1.1.5.
        - Stukken betreffende scheepvaart van Israël, registreren van drenkelingen, vaarplichtbesluit, aanmonsteren op Nederlandse schepen, klachten over de K.N.S.M, telegrafie en postverbindingen, de aanleg van openbare werken en uitbreiding van de haven van Tel Aviv, 1941-1954; 108; 1 omslag
      - Economie (code 6), 1.1.6.
        - Stukken betreffende de inkomstenbelasting, 1941-1946; 109; 1 omslag
        - Stukken betreffende registratie van Nederlandse effecten en bankbiljetten en het inwisselen van ongeldig Nederlands geld, 1943-1951; 110; 1 omslag
        - Stukken betreffende handelsaangelegenheden, 1940-1954; 111; 1 omslag
        - Stukken betreffende het beschermen en beheren van Nederlands bezit tijdens de Tweede Wereldoorlog en het blokkeren van het geldverkeer, 1942-1954; 112; 1 omslag
      - Sociale aangelegenheden (code 7), 1.1.7.
        - Stukken betreffende verlenen van onderstanden, betalen van pensioenen en sociale verzorging in Israel, 1942-1954; 113; 1 omslag
        - Stukken betreffende instructies met betrekking tot en het incasseren van restituties van door de staat verleende voorschotten, 1951-1954; 114; 1 omslag
        - Stukken betreffende het verlenen van bijstand bij repatriëringen naar Nederland, 1945-1954; 115; 1 omslag
        - Stukken betreffende het verlenen van steun door particulieren en particuliere organisaties, 1942-1953; 116; 1 omslag
        - Stukken betreffende het huren van een huis door de waarnemend consul te behoeve van zijn zuster A.S. Levisson, 1946; 117; 1 omslag
      - Voorlichting en cultuur (code 8), 1.1.8.
        - Stukken betreffende culturele aangelegenheden, onderwijs en toerisme, 1943-1954; 118; 1 omslag
      - Politieke en militaire aangelegenheden (code 9), 1.1.9.
        - Stukken betreffende dienstplicht en dienstplichtigen, alsmede betreffende demobilisatie, 1941-1954; 119-120; 2 omslagen
          - 1941-1945, 119
          - 1946-1954, 120
        - Stukken betreffende maatregelen en voornemens van de Nederlandse regering, concentratiekampen en het verschaffen van informatie over bezet Nederland, 1942-1945; 121; 1 omslag
        - Stukken betreffende evacueren van Nederlanders, onderzoeken naar politiek betrouwbaarheid, alsmede politieke rapportage, 1941-1954; 122; 1 omslag
        - Stukken betreffende het terugvorderen van bezittingen door J. Stieglitz op P. Menten, 1947-1953; 123; 1 omslag
    - Correspondentie met het gezantschap te Caïro, 1.2.
      - Organisme (code 1), 1.2.1.
        - Stukken betreffende de consul, het consulaat, het ressort, het personeel, de behuizing en de reorganisatie van de consulaire dienst in Palestina, 1940-1942; 124; 1 omslag
        - Stukken betreffende de gezant, de waarneming van het gezantschap en de positie van de handelsdeskundige voor Nederlands-Indië, 1940-1942; 125; 1 omslag
      - Protocol (code 2), 1.2.2.
        - Stukken betreffende het Koninklijk Huis, nationale feestdagen en andere protocolaire aangelegenheden, 1940-1941; 126; 1 omslag
      - Juridische aangelegenheden (code 3), 1.2.3.
        - Stukken betreffende diverse juridische aangelegenheden, 1940-1942; 127; 1 omslag
      - Openbare orde (code 4), 1.2.4.
        - Stukken betreffende het afgeven van paspoorten en visa, 1940-1941; 128; 1 omslag
        - Stukken betreffende het verschaffen van inlichtingen over J.D. Mildenberg, 1941; 129; 1 omslag
      - Scheepvaart (code 5), 1.2.5.
        - Stukken betreffende scheepvaart en registratie van drenkelingen, 1940-1942; 130; 1 omslag
      - Economie (code 6), 1.2.6.
        - Stukken betreffende de inkomstenbelasting en het innen daarvan, 1940-1942; 131; 1 omslag
        - Instructies omtrent de wijze van economische berichtgeving, 1941; 132; 1 omslag
        - Stukken betreffende bescherming en beheer van Nederlandse bezittingen en betreffende de inwisseling van Nederlands-Indische bankbiljetten, 1940-1942; 133; 1 omslag
      - Sociale aangelegenheden (code 7), 1.2.7.
        - Stukken betreffende het verlenen van onderstanden en het betalen van pensioenen, 1940-1941; 134; 1 omslag
      - Politieke en militaire aangelegenheden (code 9), 1.2.8.
        - Stukken betreffende dienstplichtigen en dienstplichtaangelegenheden, 1940-1942; 135; 1 omslag
        - Stukken betreffende instructies van de Nederlandse regering te Londen, 1940-1941; 136; 1 omslag
        - Stukken betreffende de evacuatie van Nederlanders, 1941; 137; 1 omslag
    - Correspondentie met diverse Nederlandse overheidsinstellingen, 1.3.
      - Correspondentie van het Nederlandse consulaat te Tel Aviv met diverse Nederlandse overheidsinstellingen, 1940-1954; 138-145; 8 omslagen
        - Ministerie van Buitenlandse Zaken 1940-1948, 138
        - Regering van Nederlands-Indië 1940-1941, 139
        - Gezantschap/ambassade te Washington 1941-1945, 140
        - Consulaat-generaal te New York 1940-1948, 141
        - Consulaat te Haifa 1940-1954, 142
        - Handelscommissaris van Nederlands-Indië te Caïro 1940, 143
        - Scheepvaartinspectie 1948-1954, 144
        - Gemeente Amsterdam 1947-1950, 145
    - Correspondentie met niet-Nederlandse overheidsinstellingen, 1.4.
      - Correspondentie met Palestijnse overheidsinstellingen, 1.4.1.
        - Department of Migration, 1940-1947; 146; 1 omslag
        - Chief Secretary, 1940-1941; 147; 1 omslag
        - Britse militaire autoriteiten, 1941-1943; 148; 1 omslag
        - Controller of Foreign Exchange, 1941; 149; 1 omslag
        - Department of Health, 1941-1944; 150; 1 omslag
        - District Commissioner's Office Gaza District, 1944; 151; 1 omslag
      - Correspondentie met Israëlische overheidsinstellingen, 1.4.2.
        - Ministerie van Buitenlandse Zaken, 1949-1954; 152; 1 omslag
        - Ministerie van Binnenlandse zaken, 1950-1954; 153; 1 omslag
        - Department of Health, 1952; 154; 1 omslag
        - Diverse instanties, 1948-1950; 155; 1 omslag
        - Overig, 1948; 156; 1 omslag
      - Correspondentie met overige overheidsinstellingen, 1.4.3.
        - Correspondentie met niet-Nederlandse consulaten, 1940-1945; 157; 1 omslag
        - Correspondentie van het consulaat met de Verenigde Naties, 1948-1949; 158; 1 omslag
    - Correspondentie met Nederlandse verenigingen, 1.5.
      - Correspondentie van het Nederlandse consulaat te Tel Aviv met diverse Nederlandse verenigingen en belangenorganisaties, 1940-1954; 159-163; 5 omslagen
        - Adviesbureau voor Immigranten uit Nederland, Deel I 1940-1942, 159
        - Adviesbureau voor Immigranten uit Nederland, Deel II 1940-1942, 160
        - Irgun Olei Holland, Deel I 1944-1953, 161
        - Irgun Olei Holland, Deel II 1944-1954, 162
        - Comité Neerlands Vrijheidsdag 1940-1942, 163
    - Varia, 1.6.
      - Pamflet getiteld "Why do the Jews oppose new land restrictions?", z.d.; 164; 1 omslag
  - Werkzaamheden, 2.
    - Stukken betreffende het ondersteuningsfonds van het consulaat, 1940-1941; 165; 1 omslag
    - Stukken betreffende het Nederlands Nationaal Fonds, 1945; 166; 1 omslag
    - Stukken betreffende vrijwillige en verplichte inkomstenbelasting, 1941-1942; 167; 1 omslag
    - Betaalstaten van uitgekeerde kostwinnersvergoedingen, 1942-1947; 168; 1 omslag
    - Aantekeningen gemaakt bij bezoeken aan het consulaat, 1940-1951; 169; 1 omslag
  - Dossiers op naam, 3.
    - Chronologisch, 3.1.
      - Chronologisch geordende dossiers met brieven van derden in alfabetische volgorde, 1940-1954; 170-206; 36 omslagen
        - A 1940-1946, 170
        - A 1947-1954, 171
        - B 1940-1945, 172
        - B 1946-1951, 173
        - B 1952-1954, 174
        - C 1940-1952, 175
        - C 1953-1954, 176
        - D 1940-1954, 177
        - E 1940-1949, 178
        - E 1950-1954, 179
        - F 1940-1954, 180
        - G 1940-1952, 181
        - G 1953-1954, 182
        - H 1940-1950, 183
        - H 1951-1954, 184
        - I 1940-1953, 185
        - J 1940-1953, 186
        - K 1940-1950, 187
        - K 1951-1954, 188
        - L 1940-1951, 189
        - L 1952-1954, 190
        - M 1940-1950, 191
        - M 1950-1951, 192
        - N 1940-1954, 193
        - O 1940-1953, 194
        - P 1940-1949, 195
        - P 1950-1954, 196
        - Q 1946-1953, 197
        - R 1940-1954, 198
        - S 1940-1949, 199
        - S 1950-1954, 200
        - T 1940-1954, 201
        - U 1940-1951, 202
        - V 1940-1954, 203
        - W 1940-1954, 204
        - Y 1951-1953, 205
        - Z 1940-1954, 206
    - Persoonsdossiers, 3.2.
      - Persoonsdossiers, stukken betreffende diverse personen, 1940-1954; 207-259; 52 omslagen
        - Abrahams, J. 1942-1948, 207
        - Beem, B. en Beem-Mosler, M. 1940-1954, 208
        - Bierman-Godschalk, Th. 1946-1949, 209
          Openbaarheid beperkt tot 01-01-2025
        - Bovenberg, H. 1946, 210
          Openbaarheid beperkt tot 01-01-2027
        - Brouwer, E. 1947, 211
        - Bueno de Mosquito, E. 1947-1954, 212
        - Ciaves, M. de 1945-1954, 213
        - Cohen, L. 1943, 214
        - Coppenhagen-van Son, E. 1945-1954, 215
        - Düsterwald, W. 1942, 216
        - Duveen, A. en J. 1942-1947, 217
          Openbaarheid beperkt tot 01-01-2022
        - Engelsman, fam. 1942-1947, 218
        - Gazan, S. 1947-1953, 219
        - Gerzon, F. 1941-1947, 220
        - Godschalk, A. 1941-1946, 221
        - Gomperts, F. 1944-1947, 222
        - Goudsmit, A. 1941-1947, 223
        - Guggenheim, R. 1943-1945, 224
        - Hoofiën, E.S. 1948-1954, 225
        - Horn, J. 1940-1954, 226
        - Israelson, H. 1944, 227
        - Kahn-Loeb, L. 1947, 228
        - Kopelman, S. 1940-1941, 229
        - Lansberg, R. 1953, 230
          Openbaarheid beperkt tot 01-01-2023
        - Lapina, K. 1941-1947, 231
        - Leeuw, M. de 1941-1946, 232
        - Leeuw, Ph. en Ch. 1942-1954, 233
        - Leuvenberg, B. 1947-1954, 234
        - Tion-Lindenberg, T. 1952-1953, 235
        - Lipschütz, M. 1942-1946, 236
        - Manheim, H 1946, 237
        - Mouw, J. 1941, 238
        - Pinkhof-de Beer, A. 1940-1954, 239
        - Pinto, Ph. 1951-1952, 240
        - Polak, A.J. 1940-1953, 241
        - Polak, A.J.J. 1941-1946, 242
        - Praag, A. van 1941-1945, 243
        - Pronk-Levie, S. 1946, 244
        - Shapira-Grunwald, G. 1944-1948, 245
        - Silberstein, J. 1940-1945, 246
        - Sorias, fam. 1947-1954, 247
          Openbaarheid beperkt tot 01-01-2020
        - Speyer, J. 1946-1948, 248
        - Stieglitz, J. 1946-1949, 249
        - Swaan, N. 1944-1952, 250
        - Tholen, J. 1942, 251
        - Alvarez Vega, fam. 1950-1953, 252
        - Verliebter, D. 1946, 253
        - Vries, J. de 1941, 254
        - Wallenstein-de Beer, H. 1947-1954, 255
        - Wichman, E. 1941, 256
        - Wolf, S. 1941-1948, 257
        - Wolf, S. de 1948-1951, 258
        - Zucker, S. 1949-1954, 259
- Tel Aviv, Consulaat, 1955-1964, 3.
  - Organisme (code 0)1955-1964, 1.
    Notabene: Niet alle namen zijn opgenomen in de beschrijvingen
    - Ingekomen- en minuten van uitgaande stukken, 1955; 260-263; 4 omslagen
      - Nationaliteit van N. Ascher van der Akker, Beem, Dasberg, Frankfurter-Roelofs, J.D. Grimbaum, J.v.d. Hoeden, M. Kerner-Bertram, Kupferschmied, Lion-Lindenberg, D.Muelrad, Nahum, Nasiem, Rothenberg, A. Schapira, Schnitzer-Exmann, E.J. Seeligman, I.H. de Vries, M.L. Weijel. Burgelijke stand gegevens Schoens-Dichne. Waarschuwing bij oorlogsgevaar. Curriculum vitae van consul S.L. de Beer. Handelsinlichtingen. Bloementeelt. Nationale feestdag. Vlootboek. KNSM-Schepen. Visserij. Nalatenschappen van F. Feuerstein, Goudsmit, Lion, A. Pinkhof-de Beer, A.J. Polak, I. de Vries 1955, 260
      - Congres Studenten Assocatie. Inlichtingen over kibboettzim, over de L.V.V.S. ( Liquidatie Verwaltung Sarphatistraat ). Kennisgevingen van Nederlanderschap. Nationaliteit van Van Coevorden, Nasiem, R. Staal, H. de Vries, R. Wechsler, S.I. Zwartz. Burgelijke stand gegevens van A. Bakker, Elfenbein-Souget, Schnitzler. Inlichtingen betreffende S. Amar, Bolle, S. Carniol, Van Creveld, Hamel, Ph. Hamel (overleden in WO II), H. Heijmans, J. Jessurun Cardozo, Lion, S.J. Seeligman, Weijel. Scheepsverklaring van m.s. "Eendracht". Nalatenschappen van H. Loewenstein, Van Praag, I.H. de Vries 1955 jan.- juli, 261
      - Anticommunistische Liga in Israël. Ondergang van het schip "Nieuw Zeeland " in 1942. Burgelijke stand gegevens betreffende A.G. Bakker, Digna en Schoens, J. Grinbaum. Nalatenschappen van D. Lederman, G. Lipschuetz, I.H. de Vries. Nationaliteit van J. van der Hoeden, Joshua, Leviticus, Nasiem, B. Ricardo, A.A. Roselaer, P. Rosenberg, H. de Vries. Inlichtingen betreffende dr. Ch. Boasson, juridisch adviseur, Copenhagen 1955, aug. - dec., 262
      - Hierin steunaanvragen. Comptable stukken over juni. Burgelijke stand gegevens betreffende Adlerstein, Exmann-Schnitzer, Hakker-van der Kloot, Nossen, Weijel. Mededelingen van Irgun Olei Holland 1955, 263; 1 omslag
    - Correspondentie met het Israëlisch ministerie van Landbouw, 1955-1956; 264; 1 omslag
    - Spoorwegretourbiljetten tot Marseille i.v.m. visumverlening. Schadevergoeding wegens Nazivervolging. Omheining van sportterreinen. Airconditioning. Eeventuele evacuatie van Nederlanders. Schip "Eendracht". Reizen over Arabische landen. Scheepspapieren "Argos". wapenfonds Jehav Hamagen. Voogdij over S. Ritmeester. Rogatoire commissie Menco/Magnus. Doorzending aan het Centraal Testamentenregister. Nationaliteit van Schaefer. Huwelijk van M.C. Bosman. S. Bakkes gescheiden van Markus. Adressenlijst van Nederlanders. Pensioen nalatenschap Bueno de Mosquito, 1956; 265; 1 omslag
    - Dienstneming in het Israëlische leger. A. de Groot, secretaresse aan het consulaat. R.E. de Paauw-Knoller. Voogdij inzake S. Ritmeester. Proces Bakker/Marcus. Testamenten van E. Herz-Nijman, A. Kramer, G.A. Krammer-Stork, A. Pinkhof-de Beer. Nalatenschappen van J. Baars, A. de Groot, A. Krammer, S. Prins. Nationaliteit van S. Bakker, Goldstein, Grinbaum, J. Klein-Leger, Marcus-Frankenhuis, Nasiem, A. Schapira, Schnitzer-Exmann, H. Straus, Verburg, S. Zangen. Pensioen van E.C. Levie. Overlijden C. Kaufmann. Inlichtingen betreffende Fleck, D. Meuhlrad, Novak, Waisberg, 1956; 266; 1 omslag
    - Handelsinlichtingen. Landbouwrapportage. Verklaringen tot behoud van het Nederlanderschap. Nationaliteit van V. Abrabanel-Sorias, J.A.I. Adler, Buechler-Leityna, E. Davids-Feuchtwang, C. Duis, B.J. van Esso, Frankfurter-Roelofs, P. Gerson, Grinbaum, Groeneboom, A. Joshua, E.L. Levie, S. Melkman, Mizrahi-Rikoff, Nasiem, H.W.B. Rothenberg, A. Schapira, Schnitzer-Exmann, H.H. Strauss, 1956; 267; 1 omslag
    - Reizigers naar Duitsland via Nederland. Eventuele evacuatie van Nederlanders. Irgun Olei Holland (1956-1958). Adoptie van A. Reens. Nationaliteit van A. de Leeuw. Nalatenschappen van E. Bueno de Mosquito, Perlmann, Strachnow. Terugzending decoratie van E.S. Hoofiën, 268; 1 omslag
    - Landbouwafdeling van de Hebreeuwse Universiteit. Onthulling Anne Frank-monument. Handelsinlichtingen. Cineasten Daniel en Brenner. Terugzending onderscheidingen van E.S. Hoofiën, overleden 7 juli 1957. Uitvinder M. Feldschreiber. Juridische adviezen van mr. C. Boasson. Secretaresse aan het consulaat R. Kulka-de Winter. Inlichtingen inzake rabbijn Cardozo, Hassadeh, Hazera, Vleeschhouwer. Ben-Ami betreffende landbouw. Huwelijk van Dias-Santilhano-Stern. Nationaliteit van V. Abrabanel-Sorais, C. Blueth, L. Joshua, B. Kielsky, Lantos, A. de Leeuw, A.C. Levie, Bueno de Mosquito, R. Nachmany, Nasiem, Ritmeester. Overlijden van L. Stiefel, H. Lury. Volmacht van S.E. Cahn, 269; 1 omslag
    - Nationaliteit. Landbouwrapportage. Rapportage inzake diamantindustrie. Ad nationaliteit: Abrabanel-Sorias, B.I. Cohen-Peraia, Coster, P.A.C. Douwes, Van Ham, Joshua, S. Kochba-van Coevorden, E.L. Levie, Monis, Nennes-Winnik, Rothenberg, 1957; 270; 1 omslag
    - Correspondentie met juridisch adviseur Boasson. Nalatenschap van Rapoport. Voogdij van A. Groenteman, Horwitz, Ritmeester, Sperber. Verklaringen van O. Sokol en P.A.C. Douwes inzake ervaringen in de Tweede Wereldoorlog. Volmachten van Denneboom-Nathans, Van Esso, B.M. Gokkes, A. Krammer. Huwelijk van Bakker-Markus, Herzberg-Minzly, De Jong-Rosner. Nationaliteit van Ascher-Van den Akker, E. van Coevorden, Corper, C. Dovrat, M. Fraenkel, E.R. van Gelder, Godschalk, C. Hammelburg, S. de Hartog, Haskell, Herz-Moses, Herzl-Sorias, J. van der Hoeden, A. de Jong-Falk, Karoka-Joshua, Klawir-Van Leer, S.J. Kopelman, Kost, Lantos, J. Levin, Lustig, H.A. van Moppes, Nasiem, Noach, A.J. Polak, Santilhano, Schuster, Zucker. Overlijden van J. Gerstner. Nadel, Neumann, K. Klausner, 1958; 271; 1 omslag
    - Eventuele handelsmissie. Handelsinlichtingen. Schadevergoeding R.F.B. Besser-Perels. Claim van Perlmann. Benoeming van consul W.A. van Gelder bij K.B. van 28-1-1959. Decoratie van consul S.L. de Beer. Aanhouding van A. Levie. Voogdij van E.B. van Coevorden. Naamsverandering Efrat. Lijst van Nederlanders in het ressort. Verklaring inzake. de wet op het Nederlanderschap. Pensioen van Coppenhagen-Van Son. Inlichtingen betreffende I. Sporer. Nationaliteit van J.J. Davidson en Lorch-de Vries. Inlichtingen betreffende de BRUG. Handelsinlichtingen, 1958-1959; 272; 1 omslag
    - Nationaliteitsaangelegenheden. Rapportage inzake landbouw, toerisme, exportbeleid van Israël. Desertie van een matroos. Correspondentie met het ministerie van Godsdienst. Ad nationaliteit: betreft Abrabanel-Sorias, Ch. Anholt, A. Brandon, J.I. van Gelder, S. Hadassah Marko geb. Thaler, C. Hammelburg (Dovrat), S. de Hartog, Hertz-Frankenhuis, P. Hess, Hillesum, H.I. Kaufmann, Kielska-Smits, Lipschuetz, Ch. Meiercranz-Smid, Migdali-Benedictus, E. Schaap, A. Schabbing, C. Stolz, 1958-1959; 273; 1 omslag
    - Nationaliteit van Abrahams, E.J. Anholt, Benoliel-v.d. Ster, Hammelburg (Dovrat), H. Marko, Meieranz, Nadav. Voogdij van Straus, Ritmeester (195801959). Erkenning van A. Schabbing. Overlijden van E. Leven. Verklaring inzake J. Lasdun. Naamsverandering E. Schaap. Ontslag van consul S.L. de Beer. Benoeming van consul W.A. van Gelder (1959). Secretaresses R. Kulka-de Winter en R.E. de Pauw-Knoller, 1958-1959; 274; 1 omslag
    - Nationaliteit van J.H. Hoofiën, R. Lahav, A. Levie, M. van der Veen, L. ter Veen. Foto van bezoek van de consul aan 'Dan'. Secretaresse F. Yehros-van der Wijk. Steun aan S. Gazan. Inlichtingen inzake H.Rosenbaum-Cohen. Irgun Olei Holland, 1960; 275; 1 omslag
    - Vestiging in Suriname van N.H.E. Abraham. Formaliteiten voor reizen naar Jordanië. Claim van Perlmann. Nationaliteit van Boost-Zijderveld, I. Getreu, I.H. van der Horst, Van de Veen, Noach-Wachtel, M. Zuares, 1961; 276; 1 omslag
    - Inlichtingen betreffende Stichting " 50 Joodse kinderen Apeldoorn", Auerbach, Bibi. Lippmann-claim van H.E. Pintus. Valk-Klok. Geboorte van S.F. Inckel, N. Kuppers, D.J. Vennix, A. Vis. Overlijden van A. Hofstra. Nationaliteit van Kloos-Kaiser, J. Manassen, J. Roet, J. Sassoon-Cohen, Velleman, Weijel, 1962-1963; 277; 1 omslag
    - Geboorte van A. Vis. Nalatenschap van A. Visser. Rapportje over industrialisatie. Prostitutie in buitenlandse zeehavens. Toelating in Nederland van H. Ohayon. Inlichtingen inzake M.M. van Crefeld. Pensioen van Tal-Spangenthal. Emigratie van Reuben-Sassoon, 1959-1964; 278; 1 omslag
    - Trade assistance voor Ariz ltd. Bouw van een dijk bij Dead Sea Works. Bezoek van en aan Koninklijke Demka Staalfabrieken, 1961-1963; 279; 1 omslag
- Oude toegang, 4.
  - Inventaris van het archief van het Consulaat-generaal/Gezantschap Jeruzalem, 1941-1954, 1981-1982; 280; 1 omslag
  - Inventaris van het archief van het Consulaat Tel Aviv, 1940-1954, 1984; 281; 1 omslag
  - Inventaris van het archief van het Consulaat Tel Aviv, 1955-1964, 1989; 282; 1 omslag